【裁判字號】    94,訴,4203
【裁判日期】    951206
【裁判案由】    強盜
【裁判全文】
臺灣高雄地方法院刑事裁定              94年度訴字第4203號
公  訴  人  臺灣高雄地方法院檢察署檢察官
被      告  乙○○
                    （
義務辯護人  陳慧錚律師
上列被告因強盜案件，本院裁定如下：
    主  文
乙○○自民國玖拾伍年拾貳月拾玖日起延長羈押貳月。
    理  由
一、被告乙○○涉犯刑法第330 條第1 項之加重強盜案件，前經
    本院認被告犯罪嫌疑重大，所犯加重強盜罪嫌，係最輕本刑
    為有期徒刑5 年以上之重罪，且被告經合法傳喚、拘提均未
    到庭，嗣而方經通緝到案，有逃亡之事實，若不予羈押，顯
    難進行審判，依刑事訴訟法第101 條第1 項第1 款、第3 款
    規定，於民國95年7 月19日執行羈押、同年10月19日延長羈
    押，有當日審理單、訊問筆錄及押票回證各1 份在卷可稽。
二、經查，被告乙○○於91年9 月14日晚間某時許，在高雄市○
    鎮區○○街14巷10弄5 之2 號3 樓，夥同同案被告丁○○、
    、戊○○、丙○○等人，共同基於意圖為自己不法所有之犯
    意聯絡，謀議藉機行搶被害人甲○○之財物，由丙○○於同
    日22時30分許將被害人誘至前址樓下，被告乙○○與戊○○
    、丁○○等3 人尾隨背後掩至，再由被告戊○○持尖刀1 把
    ，抵住被害人之頸部，致令其不能抗拒，渠等即將被害人強
    押進入前址屋內，被害人於過程中因反抗未果，因此遭戊○○所持上開尖刀劃傷，嗣而身上之新臺幣8,000 元現金、黃
    金戒指1 只、汽車鑰匙及行動電話等財物均遭被告乙○○等
    人洗劫一空等情，訊據被告乙○○固坦承於案發時地，伊在
    現場，惟否認有何強盜犯行，辯稱：伊只是要教訓甲○○，
    不知丁○○、戊○○等人有強盜犯意云云，惟查上開事實業
    據同案被告戊○○於95年7 月24日本院行準備程序時，就與
    乙○○、丁○○、丙○○等人共謀強盜被害人甲○○乙節供
    承不諱，核與被害人甲○○及同案被告丁○○於本院92年度
    訴字第2875號案件審理時，所為之結證、供述情節相符，故
    堪認被告乙○○涉犯刑法第330 條第1 項之加重強盜罪嫌，
    犯罪嫌疑重大，且被告前已有逃亡之事實，所犯係最輕本刑
    5 年以上有期徒刑之罪，若不予羈押，顯難進行審判，具有
    刑事訴訟法第101 條第1 項第1 款、第3 款之羈押原因，而
    有繼續羈押之必要，且羈押之原因尚未消滅，爰依前開規定
    ，自95年12月19日起，延長羈押2 月。
三、依刑事訴訟法第220 條、第108 條第1 項、第2 項，裁定如
    主文。
中    華    民    國    95    年    12    月     6    日
                  刑事第十庭  審判長法  官  陳玉聰
                                    法  官  莊珮吟
                                    法  官  鄭凱文
以上正本證明與原本無異。
如不服本裁定，應於收受送達後5 日內向本院提出抗告狀。
中    華    民    國    95    年    12    月     6    日
                                    書記官  林麗文


司法院資訊處製作；財團法人民間司法改革基金會備份。
